【裁判字號】    97,上訴,3231
【裁判日期】    970911
【裁判案由】    毒品危害防制條例
【裁判全文】
臺灣高等法院刑事判決                97年度上訴字第3231號
上  訴  人  臺灣士林地方法院檢察署檢察官
被      告  甲○○
                    另案於台灣台北監獄執行
上列上訴人因被告違反毒品危害防制條例案件，不服臺灣士林地
方法院97年度訴字第314號，中華民國97年5月21日第一審判決（
起訴案號：臺灣士林地方法院檢察署97年度毒偵字第403號、第4
19號），提起上訴，本院判決如下：
    主  文
上訴駁回。
    事  實
一、甲○○前因施用第一級毒品海洛因及第二級毒品安非他命案
    件，經裁定送觀察、勒戒後，認無繼續施用毒品之傾向，由
    臺灣士林地方法院檢察署檢察官以94年度毒偵字第1405號不
    起訴處分確定，並於民國94年11月25日釋放出所。又因施用
    第一級毒品海洛因及第二級毒品安非他命案件，由臺灣士林
    地方法院檢察署檢察官以95年度毒偵字第2322號提起公訴，
    經台灣士林地方法院於96年3月19日各判處有期徒刑10月及3
    月，應執行有期徒刑1年，於96年4月9日確定。嗣因減刑，
    經同院以96聲減字第3259號裁定各減為有期徒刑5月，1月15
    日，應執行有期徒刑6月確定在案（尚未執行完畢）。詎其
    仍不知悔改，復於前案觀察、勒戒執行完畢釋放後5年內，
    分別基於施用第一級毒品海洛因及第二級毒品安非他命、甲
    基安非他命之犯意，各於97年1月8日為警採尿回溯120小時
    及96小時內之某時，在不詳地點分別施用第一級毒品海洛因
    及第二級毒品安非他命、甲基安非他命，又另於97年1月29
    日凌晨5時許，在臺北市大同區○○○路○段235巷5號住處，
    分別施用第一級毒品海洛因及第二級毒品安非他命、甲基安
    非他命，嗣於97年1月7日23時許及97年1月29日9時20分，各
    為警在臺北巿萬華區○○○路4號6樓及臺北市大同區○○○
    路○段66號前查獲，並扣得第一級毒品海洛因1包（毛重0.51
    60公克、淨重0.1160公克、驗餘淨重0.1152公克）。
二、案經臺北市政府警察局內湖分局及大同分局報告臺灣士林地
    方法院檢察署檢察官偵查起訴。
    理  由
一、上揭犯罪事實，業據被告甲○○於本院審理時坦承不諱，而
    被告經警查獲採尿經送台灣尖端先進生技醫藥股份有限公司
    以氣相層析質譜分析法鑑驗結果，均呈安非他命、甲基安非
    他命陽性反應及鴉片類嗎啡陽性反應，有台灣尖端先進生技
    醫療股份有限公司97年1 月16日實驗室檢體編號第AC27236
    號及97年2 月15日實驗室檢體編號第AC29134 號濫用藥物檢
    驗報告2 紙附於偵查卷可稽（見97年度毒偵字第419 號卷第
    14頁及97年度毒偵字第403 號卷第48 頁），另扣案之毒品1
    包經鑑驗呈第一級毒品海洛因成分，此有交通部民用航空局
    醫務中心97年2 月13日航醫鑑字第0970514 號毒品鑑定書附
    於97年度毒偵字第403 號偵查卷第38頁可稽，是被告自白施
    用第一級毒品海洛因及第二級毒品安非他命、甲基安非他命
    ，應認與事實相符，而可採信，前開事實應堪認定。又被告
    前因施用毒品案件，經法院裁定送觀察、勒戒，並於94年11
    月25日執行完畢釋放出所，有臺灣高等法院被告前案紀錄表
    在卷可稽，是被告本次係於觀察、勒戒執行完畢釋放後，5
    年內再犯本件施用毒品罪，自應依法追訴處罰。
二、核被告甲○○所為，係犯毒品危害防制條例第10條第1 項之
    施用第一級毒品及第2 項之施用第二級毒品罪。被告因施用
    第一級毒品海洛因及施用第二級毒品安非他命、甲基安非他
    命而持有第一級毒品海洛因及第二級毒品安非他命、甲基安
    非他命，其持有之低度行為為施用之高度行為所吸收，不另
    論罪。被告所犯上開4 罪，犯意各別，應分論併罰。
三、原審本於上開相同之認定，援引毒品危害防制條例第10條第
    1項、第2項規定，並審酌被告已有施用毒品之前科，且經觀
    察、勒戒之治療程序，仍無法戒除毒癮復又觸犯本件犯行，
    顯示其無戒絕之決心，及施用毒品係傷害自身健康，所生危
    害非鉅，本件犯後被告坦承犯行，態度尚屬良好，等一切情
    狀，分別量處有期徒刑7月、4 月、7 月、4 月，並定應執
    行之刑1年2 月。另說明扣案之第1級毒品海洛因1包（不含
    外包裝，淨重0.1160公克、驗餘淨重0.1152公克），應依毒
    品危害防制條例第18條第1項前段規定宣告沒收銷燬之。包
    裝海洛因用之包裝袋1個（空包裝重0.4公克），有防止毒品
    裸露、散逸之功能，且既與毒品分別鑑秤其重量，與毒品即
    無難以析離而無法個別宣告沒收之情事，該包裝海洛因用之
    包裝袋1個屬被告所有，且供其犯罪所用，業據被告供明，
    應依刑法第38條第1項第2款宣告沒收。核原審認事用法，並
    無違誤，量刑亦頗適當，應予維持。
四、檢察官上訴意旨略以：被告甲○○前因施用第一、二級毒品
    案件，經檢察官以95年度毒偵字第2322號提起公訴，經台灣
    士林地方法院於96年3月19日各判處有期徒刑10月及3月，應
    執行有期徒刑1年 (下稱前案)。原審對本次被告所犯第一級
    毒品之科刑，竟輕於被告前次施用第一級毒品之刑度，且本
    件宣告刑合計達22月，所定執行刑亦屬過輕云云。惟查：前
    案認定之犯罪時間係95年4月間某日起至95年12月5日止，或
    每日1、2次或每2、3日1次，反覆成習地施用第一級毒品海
    洛因，而依集合犯論以一罪，判處有期徒刑10月，有該案判
    決書乙份可參。而本件被告係分別於97年1月8日回溯120小
    時內及97年1月29日淩晨5時許各施用1次，以施用次數相較
    ，本件前後僅施用2次，即分別判處有期徒刑各7月，反而較
    重，自無量刑過輕之情形。又依刑法第51條第5款規定：「
    宣告多數有期徒刑者，於各刑中之最長期以上，各刑合併之
    刑期以下，定其刑期」。本件原判決宣告刑分別為7月、4月
    、7月、4月，合計22個月，定執行為1年2月，並不違反上開
    規定，且被告一再聲稱已有使用「美沙冬」戒除毒癮，原審
    審酌被告犯後態度良好，而從輕定其應執行刑，乃裁量權之
    適正行使，尚難遽指為違法。從而，檢察官上訴為無理由，
    應予駁回。
據上論斷，應依刑事訴訟法第368條，判決如主文。
本案經檢察官田炳麟到庭執行職務。
中    華    民    國    97    年    9     月    11    日
                  刑事第十七庭  審判長法  官  趙功恆
                                      法  官  高明哲
                                      法  官  陳世宗
以上正本證明與原本無異。
如不服本判決，應於收受送達後十日內向本院提出上訴書狀，其
未敘述上訴之理由者並得於提起上訴後十日內向本院補提理由書
（均須按他造當事人之人數附繕本）。
                                      書記官  魏汝萍
中    華    民    國    97    年    9     月    11    日


司法院資訊處製作；財團法人民間司法改革基金會備份。
